【裁判字號】    97,訴,3692
【裁判日期】    971230
【裁判案由】    毒品危害防制條例
【裁判全文】
臺灣板橋地方法院刑事判決              97年度訴字第3692號
公  訴  人  臺灣板橋地方法院檢察署檢察官
被      告  乙○○
選任辯護人  呂光武律師
上列被告因違反毒品危害防制條例案件，經檢察官提起公訴（97
年度偵緝字第1872號），本院判決如下：
    主  文
乙○○共同販賣第二級毒品，未遂，處有期徒刑參年玖月；扣案
之第二級毒品MDMA參顆（驗餘淨重合計零點玖壹柒柒公克）沒收
銷燬；扣案之第三級毒品愷他命貳小袋（驗餘淨重合計零點玖貳
壹捌公克）沒收；門號0000000000號行動電話壹具（含SIM 卡壹
枚）與扣案裝盛愷他命之小包裝袋貳個均沒收，門號0000000000
號行動電話壹具（含SIM 卡壹枚），如全部或一部不能沒收時，
追徵其價額或以其財產抵償之。
    事  實
一、乙○○與其表哥丁○○（另經本院判處有期徒刑三年七月）
    因年紀相近感情融洽，平日素有往來。乙○○於民國96年12
    月間曾以新臺幣（下同）350 元之價格出售第二級毒品MDMA
    1 顆予丙○○（此部分事實未經起訴），嗣丙○○於97年1
    月20日凌晨施用半顆MDMA，並攜帶所剩MDMA半顆，自位於臺
    北縣新莊市○○○路之住處外出散步，因行跡可疑為警於同
    日凌晨3 時50分許在臺北縣新莊市○○○路28巷5 弄口附近
    查獲，當場於丙○○身上扣得該服用所剩之半顆MDMA。丙○○經警詢問後供承所服用之MDMA係向乙○○購買，並將其據
    聞乙○○亦曾販售愷他命乙事告知員警，經員警授意後，丙○○即於同日上午5 時23分許持其所有門號0000000000號行
    動電話撥打乙○○所有門號0000000000號行動電話，佯向乙○○表示欲購買MDMA及愷他命以供施用。乙○○明知MDMA、
    愷他命分屬毒品危害防制條例所定之第二、三級毒品，非經
    許可不得持有、販賣，竟與丁○○共同意圖營利而基於販賣
    第二級毒品MDMA及第三級毒品愷他命之犯意聯絡，先由乙○○於同日上午5 時26分許以上開門號行動電話撥打丙○○前
    開門號行動電話，詢問丙○○欲購買毒品之種類、數量，丙○○於電話中佯與乙○○達成以2100元購買MDMA3 顆、愷他
    命2 小包之交易，乙○○旋通知丁○○與丙○○聯絡交付毒
    品事宜，丁○○獲知後即於同日上午5 時27分許以其所使用
    門號0000000000號行動電話撥打丙○○上開門號行動電話，
    並於電話中與丙○○確認前揭毒品交易，嗣丙○○分別以行
    動電話與乙○○、丁○○聯絡約定由丁○○攜帶毒品至臺北
    縣新莊市○○路97巷26號便利商店附近交易，丁○○即攜帶
    交易所需毒品出發前往上址欲與丙○○進行交易，丁○○於
    同日上午6 時7 分許抵達上址後即持其前開門號行動電話撥
    打丙○○所有前開門號行動電話告知丙○○其已在上址等候
    ，經丙○○以行動電話回覆確認丁○○所在位置後，現場埋
    伏員警見時機成熟即上前逮捕丁○○，並當場自丁○○身上
    起出MDMA3 顆及愷他命2 小包，經循線追查始悉上情。
二、案經臺北縣政府警察局板橋分局報告臺灣板橋地方法院檢察
    署檢察官偵查後起訴。
    理  由
壹、程序部分：
一、按被告以外之人於審判外之言詞或書面陳述，除法律有規定
    者外，不得作為證據。被告以外之人於偵查中向檢察官所為
    之陳述，除顯有不可信之情況者外，得為證據。被告以外之
    人於審判外之陳述，雖不符前4 條之規定，而經當事人於審
    判程序同意作為證據，法院審酌該言詞陳述或書面陳述作成
    時之情況，認為適當者，亦得為證據。當事人、代理人或辯
    護人於法院調查證據時，知有第159 條第1 項不得為證據之
    情形，而未於言詞辯論終結前聲明異議者，視為有前項之同
    意，刑事訴訟法第159 條第1 項、第159 條之1 第2 項、第
    159 條之5 分別定有明文。查證人丙○○、楊勝傑、宋文凱
    於偵查時所為之證述，業經其等具結在卷，並無何「顯有不
    可信之情況」，其等偵查中之證述有證據能力。
二、另按「誘捕偵查」，依實務運作可區分為二種類型，一為「
    創造犯意型之誘捕偵查」，一為「提供機會型之誘捕偵查」
    。前者，係指行為人原無犯罪之意思，純因司法警察之設計
    誘陷，以唆使其萌生犯意，待其形式上符合著手於犯罪行為
    之實行時，再予逮捕者而言，實務上稱為「陷害教唆」；後
    者，係指行為人原已犯罪或具有犯罪之意思，為司法警察獲
    悉後為取得證據，僅提供機會，以引誘之方式佯與之為對合
    行為，使其暴露犯罪事證，待其著手於犯罪行為實行時，予
    以逮捕、偵辦者而言，實務上稱此為「釣魚偵查」。「創造
    犯意型之誘捕偵查」所得證據資料，係司法警察以引誘或教
    唆犯罪之不正當手段，使原無犯罪故意之人因而萌生犯意而
    實行犯罪行為，縱其目的在於查緝犯罪，但其手段顯然違反
    憲法對於基本人權之保障，且已逾越偵查犯罪之必要程度，
    對於公共利益之維護並無意義，其因而取得之證據資料，應
    不具證據能力；至「提供機會型之誘捕偵查」（或釣魚偵查
    ）」，因屬偵查犯罪技巧之範疇，並未違反憲法對於基本人
    權之保障，且於公共利益之維護有其必要性，其因而蒐集之
    證據資料，應有證據能力，此最高法院97年度台上字第5667
    號判決意旨可供參照。辯護人雖辯稱本件係屬「陷害教唆」
    ，不構成犯罪，同案被告丁○○於案發時並非現行犯，其遭
    警當場逮捕、搜索均不合法，本件同案被告丁○○為警自身
    上起出之毒品及相關證據均無證據能力等語，惟查本件丙○○已於96年12月間向被告乙○○購得MDMA1 顆，因於97年1
    月20日施用為警查獲後，向員警坦承MDMA係向被告乙○○購
    得，並將其據聞乙○○亦曾販售愷他命乙事一同告知員警，
    員警為取得被告乙○○不法證據，始授意丙○○佯向乙○○
    購買毒品，嗣被告乙○○方聯絡同案被告丁○○與丙○○進
    行交易（詳後述），可見被告乙○○及同案被告丁○○原即
    存在販毒意思，依上揭判決意旨，本件並非「陷害教唆」而
    係「釣魚偵查」，因而所得之證據資料應具證據能力，況被
    告乙○○及同案被告丁○○復已與丙○○約定毒品交易之種
    類、數量及價格，渠等犯行雖因員警已於現場埋伏致無從完
    成，然渠等仍屬販賣毒品之未遂犯（詳後述），準此，同案
    被告丁○○攜帶交易所需毒品前往約定地點會面而遭警逮捕
    時，其正在實施販賣毒品犯行自無疑問，依刑事訴訟法第88
    條規定，員警逮捕丁○○應屬合法，而員警逮捕丁○○後搜
    索丁○○身上進而起出毒品，員警搜索、扣押之行為亦符刑
    事訴訟法第130 條附帶搜索之規定，本件自丁○○身上所扣
    得之毒品及因而衍生之相關證據，自有證據能力，辯護人前
    揭所辯應係誤會。退萬步言之，縱使員警於搜索過程或取得
    證據之方法稍有瑕疵，法院亦應依個案情節，斟酌員警違背
    法定程序之主觀意圖、侵害行為人權利之種類及其輕重、犯
    罪所生之危險或實害、禁止使用該證據對於抑制違法蒐證之
    效果，與如依法定程序有無發現該等證據之必然性及對行為
    人在訴訟上防禦不利益之程度等各種情況，予以綜合考量，
    以取得人權保障及公共利益之衡平。倘認容許其作為認定事
    實所憑之證據，對人權之侵害不大，又合乎現實之需要，自
    得認其有證據能力，而本件因員警之搜索，自同案被告丁○○身上起出MDMA及愷他命，並得藉此不法事證循線追緝被告
    乙○○，而達遏止毒品流散之效果，於公共利益之維護關係
    重大，而其搜索過程對渠等人權並無造成危害，經依前述標
    準綜合考量後，認本件自丁○○身上所扣得之毒品及因而衍
    生之相關證據，縱依刑事訴訟法第158 條之4 規定權衡人權
    保障及公共利益，亦應認為具有證據能力。
三、至於其餘本院認定犯罪事實依據之各項證據之證據能力，本
    件被告及辯護人於言詞辯論終結前，均未聲明異議，該等證
    據已經本院於審理時逐一提示予被告及辯護人表示意見，本
    院審酌該等證據之取得過程並無瑕疵，與本案待證事實間復
    具有相當之關聯性，以之為本案證據並無不當，自得採為本
    件認定事實之基礎，併此敘明。
貳、實體部分：
一、訊據被告乙○○矢口否認上揭犯行，辯稱其當時因酒醉經友
    人送返住處後接獲丙○○來電，因酒醉不知來電者為何人，
    亦無法理解來電者之用意，誤以為友人受困待援，遂依來電
    者所提供之地點通知丁○○前往了解、協助，豈料為警誤以
    為販毒，上情並有證人戊○○、甲○○可以證明云云，其辯
    護人另辯稱依被告所辯情節以觀，其與丁○○間並無犯意聯
    絡，縱丁○○成立犯罪，亦與乙○○無涉，且證人丙○○之
    證詞亦不可信等語。經查：
  (一)前揭事實業經證人丙○○於偵查及本院審理時證述明確，而
    丙○○前揭為警查獲攜帶MDMA半顆之情，有搜索扣押筆錄、
    扣押物品目錄表及照片在卷可稽（見偵查卷第20至23、28頁
    ），且前揭丙○○與乙○○、丁○○間彼此以行動電話聯絡
    約定毒品交易及相互確認之過程，亦有與前揭門號通聯時間
    相符之行動電話使用人查詢資料及通聯紀錄在卷可佐（見偵
    查卷第57至145 頁），而同案被告丁○○為埋伏員警逮捕並
    起出MDMA3 顆及愷他命2 小包之情，亦有證人楊勝傑、宋文
    凱於偵查時之證詞可憑（見偵查卷第149 頁），並有扣案MD
    MA3 顆及愷他命2 小包可資佐證（見扣押物品目錄表，偵查
    卷第38頁），至前揭扣案毒品經送交通部民用航空局醫務中
    心鑑定結果，確認分別為第二級毒品MDMA及第三級毒品愷他
    命無訛，有該中心毒品鑑定書1 紙在卷可憑（見偵查卷第16
    6 頁），前揭事實應堪認定。
  (二)被告雖以前詞為辯，且同案被告丁○○亦於本院審理時證述
    上情以為呼應，然渠等所述不僅與證人丙○○之證述不符，
    且依前開通聯紀錄以觀，丙○○與乙○○、丁○○間，自97
    年1 月20日5 時23分許至同日6 時8 分許丁○○為警逮捕時
    止，三人彼此於50分鐘不到之時間內通聯多達8 通，通話時
    間分別自11秒至55秒不等，以彼等通聯次數及通話時間觀之
    ，若渠等果不知來電者為何人及來電用意，何以渠等仍分別
    以行動電話與丙○○密集通聯、通話，況該8 次通聯中，被
    告乙○○主動撥打1 次，丁○○主動撥打2 次，渠等並非單
    純被動接聽，而被告乙○○對上開疑點無法為合理說明，丁○○於審理時以證人身分面對檢察官以上開疑點詰問，亦僅
    以不知道或沒想那麼多等語搪塞（見本院97年12月3 日審判
    筆錄第7 頁），復審酌丁○○於偵查及本院審理期間，對為
    何攜帶前開毒品至上址與丙○○會面乙節，始終未為合理說
    明，再丁○○遭警逮捕後經採尿送驗結果，亦無施用MDMA之
    反應，有臺灣檢驗科技股份有限公司濫用藥物檢驗報告1 紙
    在卷可稽（見偵查卷第165 頁），而與丁○○於本院審理期
    間未曾表示有施用毒品之惡習符合，衡情，同案被告丁○○
    應不致無端攜帶毒品與丙○○會面，可見渠等所辯並非實情
    ，反觀丙○○之證詞則與前開通聯紀錄相符，復衡以前開扣
    案毒品確為警當場自丁○○身上起出，對照之下，益見丙○○之證詞應非虛妄，而可採信。
  (三)至證人戊○○、甲○○於本院審理時雖均證述案發當晚乙○○返家時已經喝醉云云，而與被告乙○○前揭所辯呼應，惟
    查證人戊○○為被告乙○○之母，其與被告關係親密，復於
    審理時證述其與乙○○感情良好，其開庭前已知為兒子涉案
    一事前來作證等語（見本院97年12月3 日審判筆錄第26頁）
    ，衡情，要難期待證人戊○○能為公平客觀之證述，況證人
    戊○○亦證述其當晚與友人在客廳中打麻將，見甲○○扶乙○○回來，即交由甲○○處理等語觀之（見本院97年12月3
    日審判筆錄第22頁），證人戊○○於案發當晚顯然因與友人
    在客廳中打麻將而未暇顧及乙○○，對乙○○當晚之精神狀
    況及是否能接聽電話等節，顯無所悉；至證人甲○○雖證述
    其送乙○○返家時，乙○○已經喝醉云云，惟經本院詢其關
    於被告乙○○當時精神狀況時，其竟稱乙○○當時已因酒醉
    處完全昏睡無法講話之狀態云云（見本院97年12月3 日審判
    筆錄第31頁），其證詞不惟與前揭通聯紀錄顯示之彼等聯絡
    情形相悖，即與被告乙○○、同案被告丁○○前揭所辯亦有
    矛盾，況依同案被告丁○○之證詞，被告乙○○返家後尚自
    行洗澡，無須任何人協助等語（見本院97年12月3 日審判筆
    錄第18頁），遑論被告乙○○於接獲丙○○來電後，亦曾主
    動撥打手機予丙○○，對照前開事證，已足認被告乙○○案
    發當時精神狀況應屬無礙，證人甲○○所為有利於被告之證
    詞，應係臨訟編造呼應被告辯解而為，並不足採。
  (四)又辯護人辯稱被告乙○○與丁○○間並無犯意聯絡等語，惟
    此已與上開事證所示渠等二人共同販賣毒品之事實不符，且
    本件係因丙○○為警查獲持有半顆MDMA後，向員警供出毒品
    係向乙○○購得，並告知員警其據聞乙○○亦曾販售愷他命
    之事，在員警授意下，其始持行動電話撥打乙○○手機號碼
    ，佯向乙○○表示欲購買MDMA及愷他命，均如前述；而依前
    揭通聯紀錄及事證，丙○○向渠等購買毒品之過程為丙○○
    先撥打乙○○手機號碼聯絡，佯向乙○○購買毒品，並經乙○○來電確認後，丁○○始主動以電話聯絡丙○○確認毒品
    交易，其間彼等已約定毒品交易之種類、數量及價格，此均
    經證人丙○○證述明確，足見於被告乙○○與同案被告丁○○間，就本件販毒犯行確有意思聯絡及行為分擔之情形，渠
    等確均為共同正犯無訛，辯護人前揭所辯，應係誤會。
二、查販賣毒品係違法行為，非可公然為之，且有其獨特之販售
    路線及管道，復無公定價格，容易增減分裝之份量，而每次
    買賣之價量，可能隨時依雙方關係深淺、資力、需求量及對
    行情之認知、來源是否充裕、查緝是否嚴緊、購買者被查獲
    時供述購買對象之可能風險之評估等，而異其標準，非可一
    概而論，從而販賣之利得，一般除被告坦承犯行或價量俱臻
    明確外，委難察得實情，惟販賣之人從價差或量差中牟利之
    方式雖異，然其販賣行為在意圖營利則同一。本案被告雖未
    坦承犯行，致無法查得被告販賣之實際利得，惟被告與買受
    人非屬至親，當無可能甘冒重典而按購入價格屢次轉售而不
    求利得之理；復按一般民眾普遍認知毒品之非法交易政府一
    向查禁森嚴，且予以重罰，衡諸常情，倘非有利可圖，絕無
    平白甘冒被嚴查重罰高度風險之理，從而，舉凡其有償交易
    ，除有足以反證其確係另基於某種非圖利本意之關係外，自
    難因無法查悉其販入價格，作為是否高價賣出之比較，即可
    謂其無營利之意思而阻卻販賣犯行之追訴；再依證人丙○○
    之證詞及毒品扣案情形以觀，被告係欲以2100元價格出售MD
    MA 3顆、愷他命2 小包予丙○○，益見渠等有營利意圖，灼
    然甚明。本件事證明確，被告犯行堪以認定。
三、查MDMA及愷他命分屬毒品危害防制條例第2 條第2 項第2 、
    3 款所規定之第二、三級毒品，非經許可不得持有、販賣。
    按毒品危害防制條例規定之販賣，固不以販入後復行賣出為
    必要，祇要以營利為目的，而有販入或賣出，有一於此，其
    犯罪行為即為完成，然販賣是否既遂，則應以毒品已否交付
    為斷，此最高法院94年度台上字第1008號判決意旨可供參照
    ，又倘販毒行為人原已犯罪或具有犯罪之意思，偵查人員獲
    悉後為取得證據，要求毒品購買者佯稱購買，而將販賣者誘
    出以求人贓俱獲（即前述「提供機會型之誘捕偵查」或「釣
    魚」之偵辦方式），雖販毒行為人有出售毒品之意，但購買
    者佯為購買，實際上並無買入毒品之真意，雙方意思表示無
    從一致，且在警察監視伺機逮捕下，亦不能真正完成買賣，
    則該次行為，僅能論以販賣毒品未遂（最高法院90年度台上
    字第7030號、97年度台上字第5667號判決意旨可供參照），
    查本件丙○○於96年12月間向被告乙○○購得MDMA1 顆，其
    於97年1 月20日施用後為警查獲，因向員警坦承MDMA係向被
    告乙○○購得，並將其據聞乙○○亦曾販售愷他命乙事告知
    員警，員警為查緝被告乙○○取得證據，始授意丙○○佯向
    乙○○購買MDMA及愷他命，而被告乙○○基於營利意圖出售
    MDMA及愷他命予丙○○，並由丁○○攜帶毒品前往約定地點
    交易，惟因員警已於現場埋伏、逮捕丁○○，致該次交易無
    從完成，依前揭判決意旨，核被告所為，係犯毒品危害防制
    條例第4 條第6 項、第2 項及同條例第4 條第6 項、第3 項
    之販賣第二級毒品未遂罪及販賣第三級毒品未遂罪。辯護人
    雖辯解被告之行為不成立犯罪云云，惟被告乙○○於本件之
    前已販賣過MDMA 1顆予丙○○，再依前開事證以觀，被告乙○○與同案被告丁○○原已存在販毒之意思，並非「陷害教
    唆」（詳前述），渠等復已著手販毒犯行，核與前揭判決意
    旨所示情形相合，自應論以販賣毒品之未遂犯，辯護人所辯
    應係誤會。被告乙○○與同案被告丁○○間，就上開犯行互
    有犯意聯絡及行為分擔，渠等均為共同正犯。被告持有第二
    、三級毒品之低度行為，為販賣之高度行為所吸收，不另論
    罪。被告以一販賣行為同時販賣第二、三級毒品未遂，係一
    行為同時觸犯二構成要件不同之罪名，為想像競合犯，應從
    一重依販賣第二級毒品未遂罪論處。被告著手於販賣毒品行
    為之實行而不遂，為未遂犯，應依刑法第25條第2 項規定按
    既遂犯之刑減輕之。爰審酌被告乙○○正值青年，不思上進
    竟販毒牟利，漠視毒品對人體生命、健康之危害，其犯行已
    造成一定危害，本應予以重懲，惟念其因貪圖利益一時失慮
    致罹刑章，智識程度不高，販賣毒品規模、情節非重，及其
    犯罪手段、犯後態度等一切情狀，量處如主文所示之刑。
四、扣案之第二級毒品MDMA3 顆（驗餘淨重合計0.9177公克），
    屬毒品危害防制條例第2 條第2 項第2 款所規定之第二級毒
    品，為違禁物，應依同條例第18條第1 項前段規定，宣告沒
    收銷燬之。又按毒品危害防制條例第18條第1 項前段之規定
    ，應予沒收銷燬之毒品，以經查獲之第一、二級毒品為限。
    又依同條例第18條第1 項後段應沒入銷燬之毒品，專指查獲
    施用或持有之第三、四級毒品而言；倘係查獲製造、運輸、
    販賣、意圖販賣而持有、以非法方法使人施用、引誘他人施
    用或轉讓第三、四級毒品，既為同條例明文規定處罰之犯罪
    行為，即非依行政程序沒入銷燬之範圍；再同條例第19條第
    1 項所定「供犯罪所用或因犯罪所得之物」，係指犯同條例
    第4 條至第9 條、第12條、第13條或第14條第1 項、第2 項
    之罪所用或所得之物，不包括毒品本身在內；而同條例對於
    因行為人製造、運輸、販賣、意圖販賣而持有、以非法方法
    使人施用、引誘他人施用及轉讓第三、四級毒品犯行而查獲
    之第三、四級毒品之沒收，並無特別規定，因該第三、四級
    毒品為不受法律保護之違禁物，自應依刑法第38條第1 項第
    1 款規定沒收，此最高法院96年度台上字第89號判決意旨可
    資參照，準此，扣案之第三級毒品愷他命2 小袋（驗餘淨重
    合計0.9218公克），既為渠等本件販賣犯行之毒品，自應依
    刑法第38條第1 項第1 款規定宣告沒收。另扣案裝盛愷他命
    之小包裝袋2 個，為渠等二人所有，具有防止愷他命裸露、
    逸出、防潮之功用，為便利渠等持有、販賣愷他命所用之物
    ，與未扣案之被告乙○○所有之門號0000000000號行動電話
    1 具（含SIM 卡1 枚，SIM 卡之所有權為客戶所有，已經司
    法院向國內行動電話公司查詢確認，有司法院97年5 月6日
    院台廳刑一字第0970009760號函可參），均係供渠等犯本件
    所用之物，均應依毒品危害防制條例第19條第1 項規定宣告
    沒收，上開未經扣案之行動電話1 具（含SIM 卡1 枚），如
    全部或一部不能沒收時，追徵其價額或以其財產抵償之（至
    扣案物品因無全部或一部不能沒收之問題，自無併諭知不能
    沒收時追徵價額或以其財產抵償之必要）。本件渠等犯行經
    警查獲而不遂，並無犯罪所得，附此敘明。至同案被告丁○○所使用之門號0000000000號行動電話1 具（含SIM 卡1 枚
    ），因係丁○○之父張宏謀所有，業經張宏謀於偵查中到庭
    陳明在卷，爰不併諭知沒收，亦附此敘明（最高法院96年台
    上字第7069號刑事判決意旨可供參照）。
據上論斷，應依刑事訴訟法第299 條第1 項前段，毒品危害防制
條例第4 條第6 項、第2 項、第3 項、第18條第1 項前段、第19
條第1 項，刑法第11條前段、第28條、第25條、第55條、第38條
第1 項第1 款，判決如主文。
本案經檢察官彭聖斐到庭執行職務。
中    華    民    國    97    年    12    月    30    日
                  刑事第十一庭  審判長法  官  彭全曄
                                      法  官  洪珮婷
                                      法  官  陳正昇
以上正本證明與原本無異。
如不服本判決應於收受送達後10日內向本院提出上訴書狀，並應
敘述具體理由；其未敘述上訴理由者，應於上訴期間屆滿後20日
內向本院補提理由書（均須按他造當事人之人數附繕本）「切勿
逕送上級法院」
                                      書記官  林文達
中    華    民    國    97    年    12    月    31    日
附錄本案論罪科刑法條
毒品危害防制條例第4條
製造、運輸、販賣第一級毒品者，處死刑或無期徒刑；處無期徒
刑者，得併科新臺幣 1 千萬元以下罰金。
製造、運輸、販賣第二級毒品者，處無期徒刑或 7 年以上有期徒
刑，得併科新臺幣 7 百萬元以下罰金。
製造、運輸、販賣第三級毒品者，處 5 年以上有期徒刑，得併科
新臺幣 5 百萬元以下罰金。
製造、運輸、販賣第四級毒品者，處 3 年以上 10 年以下有期徒
刑，得併科新臺幣 3 百萬元以下罰金。
製造、運輸、販賣專供製造或施用毒品之器具者，處 1 年以上 7
年以下有期徒刑，得併科新臺幣 1 百萬元以下罰金。
前五項之未遂犯罰之。


司法院資訊處製作；財團法人民間司法改革基金會備份。
